臺灣高等法院臺南分院刑事判決　　　　 95年度上訴字第989號
上　訴　人　臺灣臺南地方法院檢察署檢察官
上　訴　人
即　被　告　己○○
　　　　　　　　　　現另案於臺灣臺南監獄執行中
選任辯護人　莊美貴律師
上　訴　人
即　被　告　丁○○
　　　　　　　　　　現羈押於臺灣臺南看守所
選任辯護人　徐朝琴律師
上　訴　人
即　被　告　甲○○
指定辯護人　本院公設辯護人　戊○○
上　訴　人
即　被　告　永全
扶助律師　　翁秋銘律師
上　訴　人
即　被　告　丙○○
　　　　　　　　　　現於另案臺灣高雄第二監獄執行中
被　　　告　乙○○
　　　　　　　　　　現於臺灣臺南監獄臺南分監
上列上訴人因被告犯強盜等案件，不服臺灣臺南地方法院94年度
訴字第669號中華民國95年3月20日、95年4月11日、95年5月2日
95年7月13日第一審判決（起訴案號：臺灣臺南地方法院檢察署
94年度偵字第4353、4972、6241、6437號），提起上訴，及臺灣
臺南地方法院檢察署移送本院併辦（95年度偵字第950號），本
院判決如下：
    主  文
原判決關於丁○○、己○○、甲○○、丙○○部分撤銷。
己○○連續意圖為自己不法之所有，結夥三人以上，攜帶兇器，
以強暴至使不能抗拒，而取他人之物，處有期徒刑捌年貳月。
丁○○連續意圖為自己不法之所有，結夥三人以上，攜帶兇器，
以強暴至使不能抗拒，而取他人之物，處有期徒刑玖年。又連續
結夥三人以上，攜帶兇器，毀壞門扇竊盜，處有期徒刑壹年陸月
。應執行有期徒刑拾年肆月。
甲○○意圖為自己不法之所有，結夥三人以上，攜帶兇器，以強
暴至使不能抗拒，而取他人之物，處有期徒刑柒年捌月。
永全連續意圖為自己不法之所有，結夥三人以上，攜帶兇器，
以強暴至使不能抗拒，而取他人之物，累犯，處有期徒刑柒年拾
月。
丙○○結夥三人以上竊盜，處有期徒刑拾月。
其他上訴駁回。
    事  實
一、丁○○、永全（曾於民國89年間因違反毒品危害防制條例
    案件經臺灣臺南地方法院判處有期徒刑5月確定，甫於90年
    10月9日易科罰金執行完畢）與己○○、甲○○、綽號「黑
    奇」之成年男子、不詳姓名之成年男子等人，分別基於犯意
    聯絡，並基於意圖為自己不法所有之概括犯意：
（一）民國94年1月1日凌晨2時50分許，由丁○○駕駛自小客車
      搭載己○○、甲○○，結夥三人，基於意圖為自己不法所
      有之犯意聯絡，攜帶向他人借得之有無殺傷力不明之客觀
      上足以攻擊人身，危及人生命、身體安全，可供兇器使用
      之黑色玩具手槍一支，前往台南市中西區○○○街155號旁
      之停車場附近。丁○○負責駕車接應，己○○則持前開玩
      具手槍與甲○○走至停車場，見辛○○一人因酒醉在車牌
      號碼CT─5552號車內睡覺，認有機可乘，遂由己○○打開
      車門，持手槍抵住辛○○大腿，令辛○○交出現金，因辛○○拒不交出，己○○便持手槍毆打辛○○頭部，使辛○○因而受有頭部撕裂傷。甲○○乃打開車門強取辛○○所
      有之皮夾一只（內有現金新台幣7000元、港幣250元、人
      民幣80元、健保卡及駕駛執照等物），以強暴至使不能抗
      拒而取辛○○之物。得手後，己○○隨即撥打電話通知丁○○駕車接應逃逸，強取之現金朋分甲○○約新台幣（下
      同）1200元，其餘花用殆盡。
（二）同年1月31日晚間9時45分許，由丁○○駕駛永全所提供
      之車牌號碼5W─0891號自用小客車（登記車主為永全之
      母江月里）搭載永全、己○○，結夥三人，基於意圖
      為自己不法所有之犯意聯絡，攜帶己○○在台南市○○路
      所購得之客觀上足以攻擊人身，危及人生命、身體安全，
      可供兇器使用之西瓜刀一支（業已丟棄而未扣案），至台
      南市○區○○○路與海安路口停車場（公6預定地）附近
      。丁○○負責駕車接應，己○○則持西瓜刀與永全走至
      停車場，見丑○○一人正要駕駛車牌號碼D3─9396號小客
      車時，認有機可乘，遂由己○○打開車門，持西瓜刀抵住
      丑○○脖子，令丑○○交出現金，永全亦打開車門推擠
      丑○○身體，丑○○因反抗掙扎致下巴、左手中指、右手
      背遭割傷。永全便強取丑○○所有之手提袋一只（內有
      華南銀行存摺一本、日文課本等物），及含門號00000000
      00號SIM卡一張之諾基亞牌8250型行動電話機（序號0000
      00000000000）一支，以強暴至使不能抗拒而取丑○○之
      物。得手後，己○○隨即撥打電話通知丁○○駕車接應逃
      逸，強盜所得之前開行動電話機則由永全插入其所持有
      之門號0000000000號SIM卡使用。
（三）同年2月27日下午，丁○○駕駛永全所提供之前開車牌
      號碼5W─0891號自用小客車，搭載永全、己○○及「黑
      奇」，結夥三人以上，基於意圖為自己不法所有之犯意聯
      絡，攜帶不詳人所有之客觀上可供兇器使用之有無殺傷力
      不明之銀色手槍、及己○○先在台南市區下車購買之西瓜
      刀各一支（已丟棄），由己○○在車上提議強盜，乃尋找
      作案對象。車行至台南市○○路公11號地下停車場時，己○○、「黑奇」、永全三人即下車埋伏，丁○○則駕車
      在外等侯接應。嗣永全因身體不適，乃於同日下午16時
      31分51秒打電話給丁○○，由丁○○先將其接走，二人共
      同在外等侯接應己○○、「黑奇」。其後，於同日下午16
      時45分許，子○○一人駕駛車牌號碼C9─7698號自用小客
      車至前開公11地下停車場停放時，己○○乃與「黑奇」分
      別持前開西瓜刀、手槍走近子○○停放之車輛。「黑奇」
      持玩具手槍指著子○○，令子○○交出現金，因子○○拒
      不交出，「黑奇」即強取子○○所有之手提袋1個（內有
      現金約7600元、含門號0000000000號SIM卡之OKWAP牌行動
      電話機〔序號000000000000000〕一支、國民身分證、健
      保卡、學生證、駕駛執照、台新銀行信用卡等物），並毆
      打子○○臉部，致黃郁寧因而嘴角紅腫（傷害部分未據告
      訴），以強暴至使不能抗拒而取黃郁寧之物。己○○則在
      一旁把風。得手後隨即撥打電話通知丁○○、永全駕車
      接應逃逸，強盜所得之前開行動電話機則由己○○插入其
      所持有之門號0000000000號SIM卡使用。
（四）同年1月29日凌晨零時許，己○○與另一真實姓名、年籍
      、住所不詳之成年男子，基於意圖為自己不法所有之犯意
      聯絡，攜帶己○○所有之客觀上足以攻擊人身，危及人生
      命、身體安全，可供兇器使用之西瓜刀一支，在台南市○○區○○街102號前，見卯○○一人進入車牌號碼D3─240
      3號自用小客車，認有機可乘，即由己○○打開後車門，
      持西瓜刀抵住卯○○脖子，要求卯○○不准動，以強暴至
      使卯○○不能抗拒，另一不詳男子即打開車門，強取卯○○所有之現金15500元、面額16000元支票一張等物。嗣己○○並將前開西瓜刀丟棄而未扣案。
二、丁○○另分別與己○○（竊盜部分業經原審判處有期徒刑一
    年八月確定）、壬○○、葉志龍（業經原審判處有期徒刑五
    月確定）等人基於共同意圖為自己不法之所有之犯意聯絡，
    並基於概括犯意，連續：
（一）於94年3月12日約凌晨0時6分許，由丁○○駕駛自小客車
      搭載己○○、壬○○，結夥三人以上，基於共同意圖為自
      己不法之所有之犯意聯絡，前往臺南縣安定鄉新吉村新吉
      19-8號（東西向快速道路旁工地）。由己○○攀爬進入工
      地，竊取南協電業有限公司（下稱南協公司）所有之PVC
      電線1丸（200公尺長、50公斤重）、裸硬銅線1丸（22m/m
      、300公尺長、60公斤重），合計約值14700元，丁○○、
      壬○○則在外面把風，得手後欲搬至門外時，因遭該公司
      守衛人員察覺，而將電線丟棄，隨即由丁○○駕車接應逃
      逸。
（二）於94年3月13日約凌晨0時許，丁○○與己○○、壬○○、
      葉志龍等人結夥三人以上，基於共同意圖為自己不法之所
      有之犯意聯絡，由丁○○駕駛自小客車搭載己○○、壬○○、葉志龍，並攜帶不詳人所有之客觀上可供兇器使用之
      老虎鉗、美工刀各一支（未扣案），前往臺南市○○區○○路249號寅○○所經營之無人居住之「今日精品店」。
      由己○○攀爬水管至2樓，再沿二樓半之鐵皮攀爬至三樓
      ，再至一樓破壞鐵門鑰匙孔，進入精品店內著手行竊，丁○○、壬○○、葉志龍則在外面把風。嗣因己○○誤觸防
      盜警示燈即往一樓後門逃出而未遂，旋即由丁○○駕車接
      應逃逸。
（三）於同年3月15日凌晨2、3時許，由丁○○駕駛自小客車搭
      載己○○、壬○○，結夥三人，基於共同意圖為自己不法
      之所有之犯意聯絡，前往臺南市○○區○○路2段780號辰
      ○○經營之旭興水電材料行。由己○○持不詳人所有之萬
      能鑰匙開啟鐵捲門啟動盒，俟打開鐵捲門後，進入其內竊
      取辰○○所有之現金30000元、14平方電線約30丸（價值
      約57000元）。丁○○、壬○○則在外面把風。得手後隨
      即由丁○○駕車接應逃逸，竊取之現金朋分花用，電線則
      由己○○變賣後朋分。
（四）於同年3月15日上午約10至11時許，由丁○○駕駛自小客
      車搭載己○○、壬○○，結夥三人，基於共同意圖為自己
      不法之所有之犯意聯絡，攜帶不詳人所有之客觀上可供兇
      器使用之老虎鉗一支，前往台南縣玉井鄉三和村三和2之3
      號未○○住處。丁○○、壬○○在外把風，己○○則先持
      老虎鉗毀損未○○住處鐵窗等安全設備，並以眼睛搜尋無
      可竊之財物而竊盜未遂；再至毗鄰之台南縣玉井鄉三和村
      三和2之1號巳○○住處，以老虎鉗毀損巳○○住處後方鐵
      門，進入屋內竊取巳○○農會存摺一本、葉劉秀英之農會
      存摺一本、葉念宜郵局存摺一本，及現金約6800元等物，
      得手後至屋外問丁○○可否提領，丁○○問己○○是否有
      印章，己○○即又進入屋內接續竊取葉劉秀英印章一個及
      葉念宜印章一個。得手後隨即由丁○○駕車接應逃逸，竊
      取之現金花用殆盡，存摺、印章則交由丁○○處理。
（五）於同年3月28日凌晨2時許，由丁○○駕駛自小客車搭載己○○，基於共同意圖為自己不法之所有之犯意聯絡，攜帶
      不詳人所有之客觀上可供兇器使用之老虎鉗，再度前往前
      開辰○○經營之旭興水電材料行，己○○即持不詳人所有
      之萬能鑰匙開啟鐵捲門啟動盒，俟打開鐵捲門後，進入其
      內竊取辰○○所有之抽水馬達2台、電鑽3支，合計約值21
      000元。得手後即通知由丁○○駕車接應返回玉井，竊取
      之馬達、電鑽則由己○○變賣。
三、案經台南市警察局第二分局、第五分局報請臺灣臺南地方法
    院檢察署檢察官偵查起訴。
    理  由
壹、程序部分:
一、被告丁○○、永全均主張共同被告己○○、甲○○、永
    全、胡文奇等人於警訊中之供述，屬審判外之陳述，應無證
    據能力；另共同被告己○○、甲○○、永全、胡文奇等人
    於檢察官偵訊中所為之供述，未經具結，不符法定調查證據
    之程序，應無證據能力。按被告以外之人於審判外之言詞或
    書面陳述，除法律有規定者外，不得作為證據，刑事訴訟法
    第一百五十九條第一條定有明文。又刑事訴訟法第一百五十
    九條之一第二項規定，被告以外之人於偵查中向檢察官所為
    之陳述，除顯有不可信之情況者外固得為證據，但仍應依法
    具結，始有證據能力。（最高法院94年度台上字第1644號判
    決參照）經查，除同案被告己○○警訊之供述，因有刑事訴
    訟法第一百五十九條之二之傳聞法則例外之情形外（詳如後
    述），而有證據能力。其餘同案被告甲○○、永全、胡文
    奇等人於警訊中之供述，屬審判外之陳述，無證據能力；共
    同被告己○○、甲○○、永全、胡文奇等人及被害人辛○○、丑○○、子○○、卯○○、葉雨志、寅○○、辰○○、
    未○○、巳○○、午○○於檢察官偵訊中所為之供述，未經
    具結之部分，亦不具證據能力。如於檢察官偵訊中，已為具
    結，則其所為之供述，經查並無顯不可信之情況，依刑事訴
    訟法第一百五十九條之一第二項之規定，應認其具有證據能
    力。
二、按被告以外之人於檢察事務官、司法警察官或司法警察調查
    中所為之陳述，與審判中不符時，其先前之陳述具有較可信
    之特別情況，且為證明犯罪事實存否所必要者，得為證據。
    刑事訴訟法第一百五十九條之二定有明文。而所謂「具有較
    可信之特別情況」，乃指陳述係在特別可信為真實之情況下
    所為者而言，例如被告以外之人出於自然之發言，或違反自
    己利益之陳述等特別情形均屬之。蓋被告以外之人在類此特
    別情況下所為之任意性陳述，通常其虛偽之可能性偏低，若
    該項陳述為證明犯罪事實存否所必要，依上開規定，自得構
    成傳聞法則之例外，而承認其證據能力。本件證人己○○於
    警訊中，有關如何與同案被告丁○○、甲○○、永全、胡
    文奇、不詳姓名之成年男子等人，共犯強盜罪；又如何與同
    案被告丁○○、甲○○、壬○○、葉志龍、丙○○等人，共
    同犯竊盜罪等情，均為明確之供述。證人即同案被告永全
    於警訊中，就如何與被告丁○○、己○○、胡奇文等人，共
    同犯事實一（二）、（三）之強盜罪，均為明確之陳述。迨
    於本院審理時，經被告丁○○之辯護人聲請傳喚證人己○○
    進行交互詰問，對於向同案強盜罪共同被告丁○○、甲○○
    、永全、胡文奇；同案竊盜罪共同被告丁○○、壬○○、
    葉志龍、丙○○等人犯案之參與程度與行為如何分擔，均多
    所迴護之詞，而與警訊中之陳述不符。被告庚○○則於原審
    到庭作證，證詞就事實一（二）、（三）之強盜罪部分，對
    於其他共同被告多所迴護。蓋因警詢時之陳述，因距離案發
    被查獲時甚近，記憶清晰，且係未受他人左右而出於自然之
    陳述，其嗣於審判中之證言，或因時隔日久，記憶模糊致未
    能清楚陳述，或因與上訴人同庭應訊，昧於人情而故為有利
    於上訴人之證詞，且被告己○○係於94年3月31日經警查獲
    後，主動供出附表強盜部分編號一、二、四等三件強盜罪之
    犯罪事實，業據證人即案發當時任職台南市警察局第二分局
    偵查隊之員警郭慶如於本院審理時，到庭接受交互詰問結證
    明確（參見本院卷二第134-135頁），顯見其警訊之供述，
    係在自由意志下所為，而本院審理時已離犯案時間久遠，記
    憶較易模糊，且容易受同案被告之影響，而為迴護不實之陳
    述，故被告己○○先前警詢中之證述，具有較為可信之特別
    情況，且為證明犯罪事實存否所必要，依刑事訴訟法第一百
    五十九條之二之規定，應具有證據能力。
三、次按被告以外之人於審判外之陳述，經當事人於審判程序同
    意作為證據，法院審酌該言詞陳述或書面陳述作成時之情況
    ，認為適當者，亦得為證據。當事人、代理人或辯護人於法
    院調查證據時，知有刑事訴訟法第一百五十九條第一項不得
    為證據之情形，而未於言詞辯論終結前聲明異議，視為有前
    項之同意，刑事訴訟法第一百五十九條之五定有明文。查被
    告己○○、甲○○；乙○○對於其他共同被告丁○○、永
    全、胡文奇、壬○○、葉志龍、丙○○及所有被害人於警訊
    、偵查中之陳述，為審判外之陳述而屬傳聞證據，全體被告
    及公訴人於偵、審中提出及偵、審中所調取函查之各項具傳
    聞性質之證據資料，公訴人、被告己○○、甲○○、乙○○
    於本院審判程序中對於前述證人於警訊、偵查中之證述及其
    他相關具傳聞性質之證據資料之證據能力，均沒有意見，且
    迄於言詞辯論終結前亦未聲明異議。本院審酌上開證人於警
    訊、偵查中在檢察官面前陳述及各項證據資料作成之情況，
    核無違法取證或其他瑕疪，且為證明本件犯罪事實所必要之
    重要關係事項，認為以之作為證據為適當，上開證人於警訊
    、偵查中所為審判外之陳述及其他相關證據資料，自得採為
    證據。
貳、實體方面:
一、強盜罪部分:
（一）訊據被告己○○對於前揭強盜犯行坦承不諱；訊據被告丁○○、永全、甲○○則均矢口否認有何前開強盜犯行。
      被告丁○○辯稱：前開事實一（一）部分，他和己○○等
      人一起出門，他有開車載己○○等人到府前路賓士ＫＴＶ
      前下車，但對於行搶一事他不知情；前開事實一（二）部
      分，他的印象中是載己○○等人去公園南與西門路口的皇
      龍社區，己○○等人說要找人，他就先開車離開了，之後
      己○○打電話給他，說要回去了，他才又去載己○○及
      永全離開；前開事實一（三）部分，當時原本是要到台南
      看燈會，他開車載己○○、永全、黑奇從玉井到台南，
      停車的時候，己○○等人看到有一部車是認識的，先前有
      糾紛，他們要盯那個人，後來己○○、「黑奇」（即胡文
      奇）、「香腸」（即被告永全）等人就下車，他就先走
      了。後來過了約半個小時或20分鐘，「香腸」打電話叫他
      去載，他就去地下停車場載「香腸」。又過了1、2個小時
      ，己○○就打電話叫他去載，他就去中正路中國信託載己○○、「黑奇」離開云云。被告永全則辯稱：前開事實
      一（二）部分，西瓜刀不是他拿的，是己○○拿的，他只
      搖被害人的身體而已；他推丑○○是要把刀子推開，他有
      順手拿走手提袋；前開事實一（三）部分，他在車上睡覺
      而已，車子是丁○○開的，他沒有把風。到停車場後，他
      去上廁所，出來看不到其他人，他便打電話給丁○○，要
      丁○○來載他，他上車後，人不太舒服，於是就睡覺，他
      有和其他人一起從玉井來台南要看燈會，後來回玉井時，
      也是和其他人一起離開云云。被告甲○○則辯稱：案發當
      天他與丁○○、己○○由玉井一起到台南來。丁○○先載
      己○○去（永華一街155號旁）停車場那邊，然後再載他
      去公園那邊等己○○，他不知道己○○要去做什麼，他們
      的位置距離大約200公尺。丁○○說要去買東西，後來一
      下子就回來載他，他們二人再去載己○○，然後再回玉井
      ，他不知道己○○有沒有去搶人家，在車上的時候，己○○拿1000元還他，那是他們打電動玩具的時候，己○○向
      他借的；復稱當時己○○叫他過去車子那裡，己○○就拿
      個皮包叫他拿去，己○○當時和一個人在那邊拉扯，那個
      人他不認識云云。
（二）經查，被告己○○於偵審中均坦承有前開附表強盜部分編
      號一至四之強盜犯行，核與證人即被害人辛○○於原審（
      見原審95年1月19日審理筆錄）、卯○○（見警Ｂ卷第58-
      60頁）、丑○○於原審（見原審95年1月19日審理筆錄）
      、子○○於原審（原審95年2月22日審理筆錄）所述之被
      害情節大致相符，並有贓物認領保管單一紙（警Ｂ卷第20
      頁）、內政部警政署刑事警察局鑑驗書一紙（警Ｂ卷第28
      頁）、通聯調閱查詢單（警Ｂ卷第31-42頁、警Ａ卷第40-
      44頁）附卷可稽。另被告己○○雖辯稱並未毆打被害人辛○○頭部，也許是被害人辛○○喝醉酒自己撞到也不一定
      云云。然證人即被害人辛○○於原審證稱當時他喝醉酒到
      車上睡覺，對方打開他的左右車門，駕駛座車門的那個有
      拿槍，搶走他身上的皮包，要走的時候還用槍托打他的頭
      ，他後來去醫院縫了4-6針（見原審95年1月19日審理筆錄
      ）；參諸被害人辛○○於警詢及本院供述時均無追究被告
      刑責之意，斷無懷恨而設詞誣陷被告之可能，故其於原審
      審理時所證述之被害情節，應可採信。
（三）次查，前開附表強盜部分編號一部分，被害人辛○○於前
      開時地被強盜之事實，業據其於原審證述在卷（見原審95
      年1月19日審判筆錄），核與證人即同案被告己○○於警
      訊中供述：「94年1月1日2時50分，與綽號「王仔」及李
      志成三人，由我拿槍，丁○○負責把風，我與「王仔」下
      手強盜。當時我先敲被害人所駕駛車輛駕駛座之車窗，待
      搖下後我即開啟車門用槍抵住被害人之大腿，「王仔」隨
      即開啟後車門進入強取被害男子置於長褲後口袋內之皮夾
      ，得手後我們徒步往永華1街155號後面逃逸，丁○○就在
      附近接應我們。」等語（警卷B第13-14頁）及偵查中證述
      ：「槍是丁○○去借的，丁○○開車載我、王仔到永華一
      街停車場，我拿槍下車，王仔也下車，被害人喝醉酒我就
      敲車窗，他把車窗搖下我就自己打開車門，拿槍抵住他大
      腿說拿錢出來，他就抓我左手叫我等他同事出來，王仔就
      從後門打開門用手從被害人口袋拿出皮包，我忘記是否拿
      槍敲被害人頭。我們拿到皮包後就離開，總共搶到現金二
      千七百元、港幣、人民幣等。」（偵卷C第194頁）；「我
　    與甲○○在賓士KTV下車，我拿一支黑色塑膠玩具槍，我
      們走到永華一街停車場，看到被害人喝醉酒，我去敲玻璃
      ，被害人把車窗打開，我就開他車門，以玩具手槍抵住他
      大腿，叫他把錢拿出來，他拉我手，我沒有敲他頭，他可
      能是喝醉酒自己跌倒。甲○○打開後車門進去拿皮包，他
      拿到後就說走了，我就跟他一起離開，再打電話叫丁○○
      來接我們。」（偵卷C第215-216頁）等語相符。雖被告丁○○辯稱他和己○○等人一起出門，他有開車載己○○等
      人到府前路賓士ＫＴＶ前下車，但對於行搶一事他不知情
      云云。然而，證人即同案被告甲○○於原審證稱他們從玉
      井出發，到台南後沒有去那裡，直接到賓士ＫＴＶ附近。
      後來被告丁○○回來載走他們，就直接回玉井（見原審95
      年1月19日審判筆錄）。亦即，同案被告己○○等人於當
      日深夜遠從玉井至台南市強盜完畢即行返回玉井，被告丁○○豈有不知同案被告己○○之目的而願無條件專程深夜
      駕車遠赴台南市之理？況證人即同案被告己○○於原審亦
      證稱被告丁○○在玉井所負責經營之吉時樂電玩店是24小
      時營業（見原審95年1月18日審判筆錄）。苟無要事，被
      告丁○○為何深夜任意離開玉井？參諸被告丁○○與同案
      被告己○○所共犯之其他強盜案件，均由被告丁○○開車
      載同案被告己○○等人至現場作案，被告丁○○則駕車等
      候接應或把風之犯罪模式。被告丁○○辯稱對於行搶一事
      他不知情云云，不足採信。
（四）再查，前開附表強盜部分編號二之事實，業據證人即被害
      人丑○○於原審結證稱：「有一個人先從左後方開車門坐
      進來，拿東西抵住我，但我當時不知是西瓜刀，接著前面
      有另一人開我駕駛座旁邊的車門，當時我要拿手機報警，
      前座那人有阻止我，他叫我移座到隔壁，但我沒有照他的
      意思，他有要抱我到隔壁座位，但抱不動。我想要挪開刀
      子，後面那個人有說刀子很利，叫我不要動，我身上的傷
      是我掙扎受傷的，不是後面的人傷害我。前座的人有搜我
      外套的口袋，並作勢要把我推到隔壁座位，我在掙扎時，
      以為他們會有下一步，但是他們莫名其妙就不見了，只帶
      走我的手提袋。」等語在卷（見原審95年1月19日審判筆
      錄），核與同案被告永全於警訊中供述：「己○○與丁○○於犯案當日在玉井鄉街道與我相遇，邀我到臺南市逛
      ，因他們二人沒有汽車，由我返家開車載他們到臺南市○○○路不熟，由丁○○駕車，大約逛了一個多小時，逛街
      中己○○提議要作案賺錢，我當時在猶豫，逛到一個停車
      場，己○○就下車持乙把西瓜刀，見被害人前來取車之際
      ，進入被害人車後座持刀抵住被害人脖子要脅她配合，我
      就開駕駛座的門要將被害人推至旁邊座位，因被害人體位
      重無法將其推至乘客座，己○○叫我搜刮她的財物，我因
      害怕只有推她沒有搜她的身體，我把車上之手提包取走及
      搶走她持有之手機後我便離開車子，在搶的過程中，我不
      慎遭己○○所持之西瓜刀割傷。之後我跑到附近巷子內等
      候己○○，由丁○○駕車載我們返回玉井。被害人之手提
      包內只有日文課本，沒有其他財物，我因為沒有手機，便
      將強盜所得之手機（NOKIA8250型；序號000000000000000
      ）拿來用。」（警卷A第4-5頁）之情節大致相符。被告丁○○、己○○、永全三人，由丁○○開車在台南市亂逛
      時，在車上己○○即提議作案賺錢，被告丁○○豈有不知
      之理？又被告永全於警詢中供述其作案時有戴鴨舌帽、
      口罩及棉質手套（警Ａ卷第6頁）等情以觀，足證被告
      永全於下車之前，已有強盜之犯意，被告丁○○不得諉為
      不知。同案被告永全於偵查中供稱作案時所駕駛之自小
      客車是他媽媽的（偵Ｄ卷第14、29頁）。亦即，被告丁○○所駕駛之自小客車並非其所有，然渠卻辯稱載己○○等
      人去公園南路與西門路口的皇龍社區，己○○等人說要找
      人，他就先開車離開了，之後己○○打電話給他，說要回
      去了，他才又去載己○○及永全離開顯不合理。參諸卷
      附通聯記錄（原審卷一第198、199頁）所載，本件案發前
      後，被告丁○○所持用之0000000000號行動電話之有多通
      通話記錄均係使用「成功路343號10樓頂」基地台通話，
      距案發地點並非甚遠。尢有甚者，被告丁○○尚於21時28
      分24秒、21時33分52秒、21時48分58秒、21時51分與同案
      被告己○○有密集聯繫。顯與被告丁○○所辯己○○等人
      說要找人，他就先開車離開了，之後己○○打電話給他，
      說要回去了，他才又去載己○○及永全不符。足見被告
      丁○○應係駕車在附近等侯接應無疑。此外，本件採自被
      害人所駕駛之D3─9396號自小客車駕駛座座椅頭靠處疑似
      表皮組織經送驗結果與被告永全ＤＮＡ─ＳＴＲ型別相
      同，有內政部警政署刑事警察局94年5月23日刑醫字第094
      0067004號鑑驗書一紙（原審卷一第78頁）可稽，採自丑
      ○○所駕駛之D3─9396號自小客車上之部分血跡ＤＮＡ與
      丑○○唾液ＤＮＡ─ＳＴＲ型別相符，亦有內政部警政署
      刑事警察局94年4月4日刑醫字第0940024332鑑驗書一紙（
      警Ａ卷第28頁）可憑。前開行動電話機業經被害人丑○○
      領回，有贓物認領保管單一紙（警Ａ卷第20頁）、照片一
      幀（警Ａ卷第24頁）可稽。被告永全以其所有之ＳＩＭ
      卡（門號0000000000號，登記為永全之父錦祥名義）
      插用前開丑○○所有之NOKIA8250型、序號0000000000000
      0行動電話機通話之事實，亦有卷附通聯調閱查詢單（警
      Ａ卷第30至42頁）可憑。足證被告丁○○、己○○、永
      全等三人，對於附表強盜部分編號二部分之犯行，有犯意
      之聯絡及行為之分擔。
（五）另查，前開附表強盜部分編號三之事實，業據證人即被害
      人子○○於原審結證：「當天我下去停車場，因拿車票時
      花很多時間，所以我確定後面沒有車子，停好車子要走時
      ，有兩個人靠近我車子，但我無法確定是何人，當時一個
      拿槍對著我腹部，另一個在旁邊看，說要搶。他們搶完要
      走時，我抓住那個人的外套，那個人便用手肘撞我的下巴
      ，使我嘴角流血，我不確定是那個人是不是拿槍那個。之
      後他們用跑步的往友愛街出口方向離去。（原審卷三第33
      -36頁）等語在卷；核與同案被告己○○於警訊中供述：
      「是我和胡文奇二人下去公11停車場地下樓強盜被害人子
      ○○財物。我們沒有事先商議，是臨時見到被害人獨自一
      人，又是女性才會犯行；當時在公11地下停車場內，見到
      被害人子○○獨自一人開車下去停車場，我就說這個好不
      好，「香腸」（指永全）說都可以，胡文奇就叫丁○○
      停車，我與胡文奇下車，我在旁邊負責把風，由胡文奇下
      手強盜，得手後我與胡文奇跑步逃離出口，即被丁○○及
      「香腸」開車接走。當時我衣服內藏有一把西瓜刀，胡文
      奇則持槍，強盜得手的OKWAP163行動電話，我於得手後馬
      上向胡文奇拿來使用，並將我0000000000SIM卡放入使用
      ，過一個禮拜後，胡文奇向我稱他沒有手機用，我就將該
      強盜手機拿給胡文奇用。」（警卷B第6-7頁）；「我與丁○○、「香腸」（永全）、胡文奇強盜子○○財物所駕
  　　駛之車輛是由永全提供的，為銀色，2000CC，福特。」
    　（警卷B第12頁）及偵查中證述：「0000000000號碼是我
      使用，94年2月27日下午4時40分在忠義路，有我、丁○○
      、「香腸」、胡文奇，由丁○○開車，胡文奇帶槍，我帶
      一把西瓜刀，我們開車到公有停車場下去又要迴轉出來時
      ，被害人剛好進來停車，我問他們三人這個女生好漂亮，
      胡文奇就說好我們下車，他的意思就是要搶這個女生，我
      們之前就說要搶東西，是到臺南市區時所說的，所以丁○○、「香腸」把車子開到上面等，我與胡文奇下車，胡文
      奇動手槍，我是站在被害人車子旁邊，胡文奇把槍拿出來
      指著被害人的腿，被害人說沒錢，我就叫胡文奇走，被害
      人本來坐在車裡，我們要離開時被害人跑出來追打我，她
      用袋子打胡文奇，胡文奇就搶她袋子，我們就走停車場樓
      梯出去，袋子裡有手機、七千多元，一些證件，一支眼鏡
      ，胡文奇把錢、手機拿出後，其他丟到中國城後面水溝，
      胡文奇拿走全部的錢，因為是他搶袋子，他有請我們吃東
      西，沒有分我們錢。我的手機剛好故障，就拿被害人手機
      來用，我就是用0000000000的SIM卡，一星期後手機又還
      給胡文奇使用。當天我本來在睡覺，是丁○○叫我起來，
      胡文奇把刀交給我說我們去搶東西，丁○○應該有聽到，
      不然他不會停車。我們上車時手上拿一個袋子，丁○○應
      該知道是搶來的，因為我們下車時他就知道是去搶東西。
      我不知道丁○○他是否有看到被害人，我跟胡文奇說話時
      不知道他有無聽到，丁○○應該知道我們去搶東西，因為
      我在車上說被害人很漂亮，且胡文奇在車上說話很大聲，
      他應該有聽到，當天我們沒有特別約什麼人去公有停車場
      見面，只有我與胡文奇下車，他們有把車開上去之後香腸
      有無下車我不清楚，我從地下室上來時有打電話問丁○○
      人在哪裡，他叫我到中國信託那邊上車。我作案，丁○○
      都在外面等，有一、二次他沒去，是我與壬○○去，有二
      次竊盜得手是跟丁○○一起去，一次竊盜得手是與壬○○
      去，沒得手二次都是跟丁○○去，一次沒的手是壬○○去
      的。偷到的東西都拿去買給中古商，錢是與壬○○、丁○○對分。」（偵卷C第49-51頁）；「丁○○當天有載我們
　    去，一到公有停車場我、香腸、胡文奇三人下車，香腸手
      上沒有拿東西，只有我與胡文奇有拿，香腸沒有走向被害
      人，他下車逛來逛去，我不知道他做什麼。我們二人自己
      走向被害人，當天胡文奇有戴眼鏡，我確定他有一起去，
      可能他頭髮剪掉被害人才認不得。我沒有注意胡文奇他是
      否曾經沒有戴眼鏡，我與他不熟，當天是他主動來丁○○
      吉時樂電子遊戲場找我們一起作案，西瓜刀是我們到臺南
      市區，我下車去買的。」（偵卷C第166-167頁）等語相符
      ，並有同案被告己○○以其所持有之ＳＩＭ卡（門號0000
      000000）插用前開子○○所有之序號00000000000000行動
      電話機通信之通聯記錄在卷（警Ｂ卷第87至89頁）可稽。
      被告永全亦供稱同案被告己○○在車上有說沒有錢又欠
      人家錢，賺錢太慢，所以要去搶（原審95年3月17日審判
      筆錄）。益徵同案被告己○○下車前，被告丁○○、永
      全即已知要強盜他人財物。設若被告永全辯稱他有說去
      搶不好，會關很久（原審95年3月17日審判筆錄）非虛。
      亦僅足以證明其於犯案前有此顧慮，但並不足以證明被告
      永全即未參與本件強盜案件。況本案被告等人之交通工
      具尚且係被告永全所提供（詳下述），顯見被告永全
      應與同案被告己○○等人就本件強盜案件有犯意聯絡、行
      為分擔。被告丁○○於警詢時供稱他當時車上載己○○、
      「黑奇」及「香腸」到公11停車場地下室，己○○、「黑
      奇」及「香腸」等3人先下車，說要埋伏人，他即開車離
      去，他約在離去半小時後又再返回公11停車場地下室載「
      香腸」離開，約有一段時間後他接到己○○電話，己○○
      電話中說他們在中正路中國信託，他就過去載己○○等人
      （警Ｂ卷第22頁）；於偵查中亦供稱己○○他們說要到那
      邊等人，他想他有事情就先開車離開，己○○、「黑奇」
      及「香腸」三人在地下停車場一起下車，．．．說要找仇
      人，他開車到停車場地下室讓他們下車後，就馬上開車離
      開，過半小時再繞回地下停車場載重「香腸」，等一、二
      個小時己○○打電話給他，叫他到中正路接他們二人，他
      有看到他們二人上車拿一個紅色袋子（偵Ｃ卷第54頁）。
      然而，被告丁○○所駕駛之自小客車係被告永全所提供
      ，登記其母江月里名義之5W─0891自小客車等情，業據
      同案被告己○○（警Ｂ卷第12頁、偵Ｄ卷第30頁）及被告
      永全（偵Ｃ卷第193頁）、丁○○（偵Ｃ卷第147頁）供
      明在卷，並有車籍作業系統查詢認可資料一紙附卷可稽（
      警Ｂ卷第99頁）。被告丁○○駕駛永全所提供之自小客
      車，卻先行離開，顯不合理。況被告永全於偵查中結證
      稱他有與丁○○等人到公11停車場地下室，當天是開他的
      車子，是丁○○開車，他有下車去廁所，後來又上車睡覺
      ，他在廁所時丁○○也開車在停車場裡面繞（偵Ｃ卷第19
      3頁）。足見被告丁○○應係於同案被告己○○強盜時，
      等侯接應。參諸卷附通聯記錄（原審卷 (一)第177頁）所
      載，本件案發前後，被告丁○○所持用之0000000000號行
      動電話之有多通通話記錄來回使用「府前路1段283號12樓
      頂」、「西門路1段662號7樓之2」、「西門路2段120號11
      樓頂」、「民生路2段166號10樓頂」等基地台通話，且呈
      來回移動狀態，尤有甚者，其密集打8通電話與同案被告
      己○○保持聯繫，益徵被告丁○○係駕車於案發現場附近
      繞行，準備接應，而非有事先行離開。
（六）綜上所述，上開強盜部分之事證明確，被告丁○○、己○○、永全、甲○○、胡文奇及不詳姓名之成年男子等人
      ，犯行均堪認定。
二、竊盜罪部分：
（一）訊據被告丁○○對於附表竊盜部分編號一至五部分之事實
      ，業經於本院審理時坦承不諱，業經被害人葉雨志、寅○○、辰○○、未○○、巳○○於警訊中指訴綦詳，核與同
      案被告己○○、壬○○、葉志龍分別於警訊及偵查中供述
      之犯案情節相符，此外，附有通訊監察譯文乙份附於警卷
      可稽（見警Ｂ卷第95頁），足證被告丁○○上開自白與事
      實相符，自得採為其論罪之依據。
（二）訊據被告丙○○矢口否認有何共同竊盜犯行，辯稱案發當
      時，他正在ＬＶ─2755號自小客車上睡覺，不知發生何事
      。他原來在另案被告丁○○的電動玩具店裡打電玩，後來
      到車上睡覺，共同被告己○○等人要出去時，沒有叫他起
      來，就直接把車開走了云云。
（三）惟查，證人即梅園餐廳負責人午○○於警詢時供稱九十四
      年三月二十日凌晨三時十三分許梅園餐廳失竊零錢約新台
      幣五千元整，他從監視器可清楚看到三人，其中一人開車
      、一人把風、一人從後廁所攀爬進入他店中行竊。於原審
      並證稱他住的地方和餐廳距離約一百公尺，是同一塊土地
      ，同門牌號碼，但是不同的建築物，餐廳裡面的監視器是
      牽到住家這邊，可以從住家這邊看到餐廳的情形。當晚他
      聽見警報器響起，因為監視器螢幕是放在家裡的，所以他
      就跑去看監視器的螢幕。他看到一個人拿著手電筒四處照
      ，跑進廁所裡面，另一個人就站在探照燈附近走來走去，
      有一點絡腮鬍，鬍渣沒有剃清楚的感覺，另第三個人開車
      。開車那個人他沒看到，是看到車子而已，不知道車子有
      否發動。車子原本停在餐廳的停車場，警報器響起之後，
      車子迴轉掉頭，餐廳裡的那個人和在探照燈旁邊那個人一
      前一後離開的。探照燈是在後門，進入餐廳竊盜的人是在
      側門，在探照燈旁邊的人和開車的是不同人。警報器響起
      時，開車的人迴轉下來，將那二個人載走。證人壬○○於
      原審審理時亦證稱當時他把風時有走過探照燈那邊，他本
      身有一點絡腮鬍沒錯。本件係由己○○、壬○○、丙○○
      三人共乘前開自小客車至竊案現場等情，己○○、壬○○
      、丙○○三人供述一致。再前開竊案係由己○○進入梅園
      餐廳行竊，壬○○在餐廳外把風，並出現在探照燈附近等
      情，亦據己○○、壬○○供明在卷。則午○○所見在車上
      把風，開車接應己○○、壬○○逃離現場之人應係被告丙○○無誤。
（四）雖同案被告己○○於原審證稱本件竊案是開丙○○的車子
      ，和壬○○去的。去的時候是壬○○開的，他在睡覺，不
      知道要去那裡，到了之後，壬○○才叫他起來。要出發時
      ，壬○○說要帶他們去拿東西，但是去哪裡他們不知道，
      他們上車時，丙○○就在車上睡覺。後來他也睡著了，到
      了梅園之後，壬○○才叫他們起來。他當時下車迷迷糊糊
      ，壬○○把車停在餐廳前面，距離餐廳大約四、五十公尺
      ，我只記得我們要走的時候，把門打開，警報器就響起，
      大約跑一百公尺左右。他要下車時，丙○○一樣在睡覺，
      壬○○一樣負責開車。另同案被告壬○○亦於原審證稱梅
      園餐廳那次竊盜案，丙○○有去，可是在睡覺。從及時樂
      要出門時，丙○○在車上右前座睡覺，座位椅子是調整成
      往後仰的角度，因為車子是發動的，他們坐上駕駛座，就
      直接將車開走了，丙○○的座位都沒有調整。因為去的人
      只有他們三人，所以他才在警詢時供稱，他和丙○○在把
      風。行竊時他和己○○都不在車上，車子是一直發動的，
      後來警報器響，他和己○○一邊跑，己○○就說要開車，
      上車之後，他們就開車離開云云。然證人己○○前於九十
      四年四月七日警詢（此供述可為彈劾證據）時供稱當時他
      與壬○○及綽號「老牛」即丙○○三人，【壬○○及丙○○二人在車上負責接應把風】，他從餐廳外廁所進入，先
      推開廁所上之天花板，沿著天花板上之通道進入餐廳，在
      櫃臺收銀機內偷竊現金；證人壬○○於九十四年五月四日
      偵查（此供述可為彈劾證據）中亦供稱當時是由己○○進
      去偷竊，他【與丙○○負責把風】。己○○與壬○○二人
      先後於不同時間對被告丙○○負責把風一節之供述卻一致
      。再證人己○○於九十四年五月十九日偵查（此供述可為
      彈劾證據）中，一開始亦供稱是壬○○、丙○○與他一起
      去的，丙○○開車，他一個人進去偷，壬○○、丙○○二
      人在外面等。嗣檢察官依序訊問己○○其他案情及訊問另
      案被告丁○○、甲○○、壬○○等人後，點呼丙○○入庭
      ，丙○○供稱他是在車上睡覺，不知車子開到那裡，也不
      知己○○下車偷東西云云。檢察官再訊問己○○時，己○○始附和改稱前開竊案是開丙○○的車子去偷的，去時是
      壬○○開車，開走時丙○○還在睡覺，到香蕉山時他們二
      人在車上，丙○○還在睡覺，回去時是他開車，壬○○知
      道我下車偷東西，丙○○不知道，丙○○一直在睡覺，他
      們下車丙○○還在睡，丙○○不知道車子有開出去，從頭
      到尾一直在睡覺。此時，檢察官又訊問壬○○時，壬○○
      亦附和稱丙○○不知道他們去偷東西，回到玉井時才醒過
      來說要吃東西。壬○○、己○○於本院審理時亦再供稱丙○○是在車上睡覺，不知道他們去偷東西云云。本件由己○○與壬○○二人警訊時先後於不同時間對被告丙○○負
      責把風一節之供述一致，己○○於偵查中，一開始亦供稱
      是壬○○、丙○○與他一起去的，丙○○開車，他一個人
      進去偷，壬○○、丙○○二人在外面等，嗣檢察官點呼丙○○入庭，丙○○供稱他是在車上睡覺，不知己○○下車
      行竊車後，己○○、壬○○二人始附和丙○○之供述，稱
      丙○○是在車上睡覺，不知行竊之事等情觀之，己○○、
      壬○○二人稱丙○○是在車上睡覺，不知行竊之事應係迴
      護被告丙○○之詞，不足採信。從而，被告丙○○前開所
      辯尚不足採。本案事證明確，被告丙○○前開竊盜犯行堪
      予認定。
三、新舊法比較適用：
（一）按行為後法律有變更者，應將行為時之法律與裁判時之法
      律比較適用最有利於行為人之法律；又新舊刑法關於刑之
      規定，雖同採從輕主義，惟比較時仍應就罪刑有關之共犯
      、未遂犯、連續犯、牽連犯以及累犯加重、自首減輕、暨
      其他法定加減原因、與加減例等一切情形，綜其全部之結
      果，而為比較，再適用有利於行為人之法律處斷，而不得
      一部割裂分別適用不同之新舊法（最高法院二十四年上字
      第四六三四號、二十九年上字第九六四號判例意旨、九十
      五年第八次刑事庭會議決議參照）。被告行為後，刑法業
      經修正，並於九十五年七月一日施行，其中第二十八條共
      犯之規定，由修正前之「二人以上共同實施犯罪之行為者
      ，皆為共犯。」，修正為「二人以上共同實行犯罪之行為
      者，皆為共犯。」，將「實施」一語改為「實行」，雖已
      排除成立陰謀共同正犯及預備共同正犯之情形；惟第五十
      六條連續犯之規定亦同時刪除，則被告之犯行，因行為後
      新法業已刪除連續犯之規定，而按所犯數罪併罰之，此刪
      除雖非犯罪構成要件之變更，但顯已影響行為人刑罰之法
      律效果，自屬法律有變更，應以被告等之行為時法律即舊
      法論以連續犯較有利於被告。綜上各修正內容，比較刑法
      修正前後規定結果，修正後之刑法規定未較修正前規定有
      利於被告，依刑法第二條第一項前段之規定，仍應適用修
      正前刑法關於共犯、連續犯之規定。
（二）刑法第五十一條第五款原規定多數有期徒刑合併應執行之
      刑不得逾二十年，刑法九十五年七月一日修正施行後，提
      高合併應執行之最高度刑期為三十年，又定執行刑為科刑
      事項，影響及行為人刑罰法律效果，自有就新舊法比較必
      要（最高法院九十五年第八次刑事庭會議決議參照），比
      較結果，以被告行為時之舊法有利，應依新法第二條第一
      項前段規定，適用最有利於行為人之法律，即行為時之舊
      法。
四、論罪科刑：
（一）按刑法第321條第1項第3款所謂之兇器，其種類並無限制
      ，凡客觀上足對人之生命、身體、安全構成威脅，具有危
      險性之兇器均屬之。被告丁○○、永全分別夥同同案被
      告己○○、甲○○、「黑奇」等人持以強盜之有無殺傷力
      不明之玩具手槍及西瓜刀強盜財物，西瓜刀為甚為鋒利之
      刀械；另被告等人既持前開玩具手槍犯強盜案件既遂，業
      經被害人指證在卷，足見前開玩具手槍之形狀與大小顯與
      真槍相似，方足使被害人誤認為真槍而不敢抗拒，而該玩
      具手槍既與真槍之形狀與大小相似，則該玩具手槍即有槍
      柄、槍管及其他鈍角，故持該玩具手槍敲打被害人，亦足
      認可造成被害人一定之傷勢。前開西瓜刀、手槍客觀上顯
      屬刑法第321條第1項第3款所示之兇器；另老虎鉗、美工
      刀分別係質地堅硬、刀鋒銳利之工具，為客觀上足以傷害
      人之生命、身體之器械，顯為具有危險性之凶器，被告等
      人攜帶老虎鉗、美工刀作為行竊工具，自屬攜帶兇器犯之
      。又三人以上如事前為共同目的而結夥行竊，則雖僅一、
      二人下手實施竊取行為，其分擔把風或搬運之行為者，均
      應以結夥竊盜罪論。
（二）附表強盜部分編號一至三，或持玩具手槍或持西瓜刀，抵
      住被害人之身體，已使被害人達到無法抗拒之程度，而取
      他人之物，核被告丁○○所為，其強盜部分係犯強盜罪而
      有刑法第321條第1項第3、4款之結夥三人以上攜帶兇器之
      情形，應依刑法第330條第1項之加重強盜罪論科；竊盜部
      分，附表編號一、二、三所為係犯刑法第321條第1項第3
      、4款之結夥三人以上攜帶兇器竊盜罪；編號四所為係犯
      刑法第321條第1項第2、3、4款結夥三人，攜帶兇器、毀
      壞安全設備竊盜罪。編號五所為係犯刑法第320條第1項之
      普通竊盜罪。被告永全所為，則係犯強盜罪而有刑法第
      321條第1項第3、4款之結夥三人攜帶兇器之情形，應依刑
      法第330條第1項之加重強盜罪論科。被告甲○○所為，係
      犯強盜罪而有刑法第321條第1項第3、4款之結夥三人攜帶
      兇器之情形，應依刑法第330條第1項之加重強盜罪論科。
      被告己○○所為，係犯強盜罪而有刑法第321條第1項第3
      、4款之結夥三人攜帶兇器之情形，應依刑法第330條第1
      項之加重強盜罪論科。被告丙○○所為，係犯刑法第321
      條第1項第4款之結夥三人加重竊盜罪。其中附表竊盜部分
      編號四，由被告丁○○、壬○○在外把風，被告己○○持
      老虎鉗毀損台南縣玉井鄉三和村三和2之3號未○○住處鐵
      窗竊盜，因無財物而未下手行竊，被告丁○○、己○○所
      為均係犯刑法第321條第2項、第1項第4、3、2款之結夥三
      人攜帶兇器毀越其他安全設備竊盜未遂罪。被告丁○○與
      同案被告己○○、甲○○、「黑奇」及被告永全等人；
      被告己○○與姓名不詳之成年男子間等人就如附表所示強
      盜部分，分別有犯意聯絡及行為分擔；另被告丁○○與同
      案被告己○○、丙○○、壬○○、葉志龍等人就附表所示
      竊盜部分，分別有犯意聯絡及行為分擔，均為共同正犯。
      被告丁○○、永全、己○○先後多次加重強盜犯行，時
      間緊接，罪名與犯罪構成要件相同，顯係基於概括犯意為
      之，均應依修正前刑法連續犯之規定論以一攜帶兇器加重
      強盜罪，並各依法加重其刑；被告丁○○先後多次加重及
      普通竊盜犯行，時間緊接，罪名與犯罪構成要件相同，顯
      係基於概括犯意為之，應依修正前刑法連續犯之規定論以
      攜帶兇器毀壞安全設備加重竊盜罪，並依法加重其刑。被
      告永全曾於民國89年間因違反毒品危害防制條例案件經
      原審判處有期徒刑5月確定，甫於90年10月9日易科罰金執
      行完畢，有台灣台南地方法院檢察署刑案資料查註紀錄表
      及台灣高等法院被告全國前案紀錄表各一紙在卷可按，其
      受有期徒刑之執行完畢，五年內「故意」再犯本件有期徒
      刑以上之加重強盜罪，則依95年7月1日修正施行前後刑法
      第47條新舊法規定，均符合累犯之要件，刑罰權規範狀態
      並無有利或不利之變更，不生新舊法比較問題，自應適用
      現行刑法第47條第1項規定，論以累犯，遞加重其刑。又
      被告己○○雖主張其於94年3月31日被警查獲後，主動供
      出另犯下附表強盜部分編號一、二、四等三件強盜案件，
      應有刑法自首規定減輕其刑之適用云云。經查，被告己○○雖確曾於94年3月31日被警查獲後，主動供出另犯下附
      表強盜部分編號一、二、四等三件強盜案件，此經證人即
      當時任職台南市警察局第二分局偵查隊癸○○○○○於本
      院審理中到庭結證屬實。然而裁判上之一罪其一部分犯罪
      既已因案被發覺，雖在檢察官或司法警察官訊問中被告陳
      述其未發覺之部分犯罪行為，並不符合刑法第62條之規定
      ，不應認有自首之效力。（最高法院73年2月21日第二次
      刑庭會議決議參照）故被告己○○主張依自首之規定減輕
      其刑，於法自有未合。
五、不另為無罪諭知部分：
（一）公訴意旨略以：被告丁○○另於同年1月29日凌晨零時許
      與同案被告己○○，攜帶客觀上可供凶器使用之西瓜刀一
      支，前往臺南市○○區○○街102號前，見卯○○一人進
      入車牌號碼D3-2403號自用小客車，而有可趁之機，即由
      己○○打開後車門，持西瓜刀抵住卯○○脖子，脅迫卯○○不准動，至使卯○○不能抗拒，而由丁○○打開車門，
      強取卯○○所有之現金15500元、支票面額16000元1張等
      物，得手後隨即由丁○○駕車一同逃逸，強取之現金則花
      用殆盡，因認被告丁○○此部分亦涉有刑法第330條第1項
      之加重強盜罪嫌。
（二）本件公訴人認被告丁○○涉有前開犯行，無非以同案被告
      己○○於警詢及偵查中之自白，及被害人卯○○警詢中之
      指訴為其論據。訊之被告丁○○堅決否認有前開犯行，辯
      稱：他根本不知道己○○有去行搶，他載己○○去統一戲
      院旁邊的維尼小熊電玩店，他就開車先走了。他沒有參與
      ，亦沒有去強盜現場。經查：(1)證人即被害人卯○○於警
      詢中僅供述被強盜經過及指認同案被告己○○，並未指認
      被告丁○○（偵查中並未訊問被害人卯○○）；於原審則
      證稱強盜她財物之人有二人，除警詢中指認之同案被告己○○外，另一人如果從身材來看，應該不是法庭上之被告
      丁○○或永全，因為那個人蠻瘦的。比法庭上之被告丁○○或永全還要瘦（原審95年3月17日審判筆錄）。再
      被害人卯○○並證稱強盜後，該二歹徒都跑步離開，跑很
      快，往中國城方向逃逸（原審95年3月17日審判筆錄）。
      惟被告丁○○有輕度肢障，行動並非十分便捷，有卷附殘
      障手冊可稽，此亦由前開犯罪中，被告丁○○均係駕車接
      應，未參與實際強盜、竊盜行為即可知之。(2)同案被告己○○於原審亦證稱與他一起強盜之人並非被告丁○○（原
      審95年1月19日審判筆錄）。雖參諸事後同案被告己○○
      於其所涉強盜案件審理時於原審供稱95年1月19日審理時
      係有迴護被告丁○○之意，致同案被告己○○於原審95年
      1月19日審理時所為之證述是否可採不無疑問。此外，並
      無其他積極之有證據能力之證據足資認定被告丁○○有參
      與本件強盜犯行。
（三）從而，本件並無積極證據足資認定被告丁○○有前開強盜
      犯行，其犯罪尚不能證明，因公訴人認此部分與前開有罪
      部分有連續犯之裁判上一罪關係，爰不另為無罪之諭知。
（四）移送併辦意旨另以：被告丁○○與己○○（因確定判決效
      力所及，已另為不起訴處分）共同基於意圖為自己不法所
      有之犯意聯絡，於民國94年3月28日凌晨2時，侵入辰○○
      所經營位於台南市○○區○○路二段780號之水電行內，
      竊取辰○○所有之抽水馬達二臺、電鑽三支及安泰銀行信
      用卡（卡號0000000000000000）、玉山銀行信用卡（卡號
      0000000000000000），得手後，將電鑽及馬達載運至台南
      縣玉井鄉之櫻花牌材料行變賣。被告丁○○、己○○復以
      偽造「辰○○」署押於簽帳單上之方式，連續於（一）同
      日上午5時38分許，持上開竊得之安泰銀行信用卡，至台
      南縣永康市○○路903號「王府大飯店」，刷卡消費新台
      幣5940元。（二）同日上午10時43分及11時6分許，持上
      開竊得之玉山銀行信用卡，至台南市○○街182號「廣大
      銀樓」，分別刷卡消費新台幣14700元及90000元。(三)
      同日上午9時53分許，持上開竊得之玉山銀行信用卡，至
      台南市○○路○段167號「麗珍珠寶銀樓」，刷卡消費111
      00元，足生損害於玉山銀行、安泰銀行及辰○○。因認被
      告丁○○涉有刑法第320條第1項、第216條之行使第210條
      偽造私文書、第339條第1項之詐欺等罪嫌，與起訴之94年
      度偵字第4353、4972、6241及6437號案件，有方法結果之
      牽連關係，乃移送本院並予審理等語。
（五）經查，公訴人認被告丁○○涉有刑法第320條第1項、第21
      6條之行使第210條偽造私文書、第339條第1項之詐欺等罪
      嫌，無非係以被告丁○○業已坦承犯行不諱，核與被害人
      之指訴相符，且有信用卡簽帳單影本及「廣大銀樓」、「
      麗珍珠寶銀樓」之監視器翻拍照片為證。經查，被告丁○○自警訊至檢察官偵查中，均堅決否認有何盜刷信用卡之
      犯行，有警訊筆錄及偵查筆錄可按，公訴人認被告丁○○
      坦承犯行，容有誤解。又被害人辰○○僱於警訊中指認監
      視器翻拍照片中穿深色長袖上衣之人為被告丁○○，然查
      ，監視器翻拍照片穿深色長袖上衣之人容貌模糊，無從確
      認係被告丁○○，尚難徒憑被害人辰○○片面之指認，即
      認定被告丁○○涉有盜刷信用卡之犯行。此外，並無其他
      積極之證據足資證明被告丁○○確有犯刑法第216條之行
      使第210條偽造私文書、第339條第1項之詐欺等罪嫌。因
      公訴人認此部分與上開竊盜罪間，有方法結果之牽連關係
      ，爰不另為無罪之諭知。
（六）原審予以論罪科刑，固非無見。惟查，刑事訴訟法第159
      條規定，被告以外之人於審判外之言詞或書面陳述，除法
      律有規定者外，不得作為證據。原判決未就同案被告、被
      害人於審判外之陳述有何刑事訴訟法第159條之3所定之例
      外情形，經證明具有可信之特別情況，且為證明犯罪事實
      之存否所必要，即採用同案被告及被害人於警訊中之供述
      ，作為被告論罪之證據，證據法則之適用，容有違誤。被
      告丁○○上訴意旨否認犯有加重強盜罪；被告己○○上訴
      意旨指摘原判決量刑過重；被告甲○○、被告庚○○上訴
      均否認有加重強盜犯行；被告丙○○否認有竊盜犯行，雖
      均無理由，已如前述。然原判決既有可議之處，自應由本
      院予以撤銷改判。爰審酌被告丁○○、永全、己○○、
      甲○○等人，夜間持玩具手槍或西瓜刀等兇器，強盜在停
      車場停車民眾及婦女之財物，除造成被害人精神極大恐懼
      及財產損害外，更嚴重破壞社會治安，惡性深重、強盜所
      得財物尚非甚鉅、強盜之次數頻繁。被告丁○○另與被告
      己○○、壬○○、葉志龍、丙○○等人多次行竊，駕車接
      應，使他人財物遭受損失，及被告丁○○、己○○、永
      全、甲○○、丙○○等人之品行、實際參與作案之程度及
      次數，犯後並無悔意，猶飾詞狡辯等一切情狀，各量處如
      主文所示之刑，並就被告丁○○部分定其應執行刑，以示
      懲儆。
（七）被告等人持以強盜之西瓜刀均已丟棄等情，業據同案被告
      己○○供明在卷（偵Ｃ卷第193頁），日後無從執行沒收
      ，故不為沒收之諭知；另前開有無殺傷力不明之手槍、銀
      色手槍均未扣案，且無證據足認係被告等人所有之物，均
      不為沒收之諭知。又前開老虎鉗、美工刀、萬能鑰匙等物
      品均未扣案，無從特定日後無從執行沒收，且無證據足認
      係被告等人所有之物，爰均不為沒收之諭知，附此敘明。
六、無罪部分：
（一）公訴意旨略以：被告乙○○於九十四年三月五日，在臺南
      縣玉井鄉○○村○○路173巷31號住處，明知己○○所持
    　有之OKWAP牌行動電話〔序號000000000000007〕一支，係
      己○○於九十四年二月二十七日下午四時四十五分許，在
      臺南市○○路公十一停車場強盜子○○所得之贓物，竟仍
      予以收受後，插入0000000000號SIM卡撥打使用，迄至同
      年四月初己○○遭裁定羈押後，始託壬○○轉交己○○之
      兄陳重光，而遭陳重光丟棄。因認被告乙○○涉有刑法第
      349條第1項之收受贓物罪嫌等語。
（二）按犯罪事實應依證據認定之，無證據不得認定犯罪事實；
      又不能證明被犯罪者，應諭知無罪之判決，刑事訴訟法第
      154條第2項、第301條第1項分別定有明文。本件公訴人認
      被告涉有上開犯行，無非以前開事實有被告乙○○九十四
      年五月四日之警詢供述、另案被告己○○九十四年五月十
      九日偵查中之證述（有具結）、另案被告壬○○九十四年
      五月十九日之偵查中供述、被害人子○○九十四年二月二
      十七日之警詢供述及被害人子○○行動電話通聯紀錄一份
      為其論據。
（三）訊據被告乙○○固坦承有向另案被告己○○借用前開手機
      使用之事實，然堅決否認有何贓物犯行，辯稱：他並不知
      道前開手機是己○○搶來的，己○○只告訴他說那支手機
      是他太太的等語。
（四）經查：
      (1)前開另案被告壬○○及被害人子○○之供述，業經被告
        乙○○同意作為證據，依刑事訴訟法第159條之5第1項
        規定有證據能力，先予敘明。
      (2)按手機（行動電話機）係一般性物品，通常無法逕由其
        外觀辨識其所有人為何？是否來路不明？手機移轉過程
        亦不需經過一定之公示程序，苟非他人告知，通常並無
        從知悉所收受之手機是否為贓物。依檢察官所列舉之前
        開供述證據，其中被告乙○○九十四年五月四日之警詢
        供述僅供稱前開手機是他於九十四年三月四日或五日向
        朋友己○○借用的，己○○沒有告知他是搶來的，而說
        是其太太的。後來九十四年四月初某日壬○○受己○○
        之兄陳重光之託前來他住處取回前開手機。亦即，依被
        告乙○○之前開供述，固坦承有借用前開手機之事實，
        但卻否認知悉前開手機是贓物。另案被告己○○於九十
        四年五月十九日偵查中證稱乙○○不知道前開手機是搶
        來的，他拿出來沒有說這支手機是搶來的；另案被告壬○○亦於九十四年五月十九日之偵查中供稱他有看到己○○在使用前開手機，後來又換乙○○使用。己○○被
        抓後他就告知己○○之兄陳重光說有一支手機在被告乙○○那邊，是陳重光叫他去向被告乙○○拿回來。他拿
        回來時發現手機已經壞掉，陳重光當場丟掉，他不清楚
        手機是搶來的，也不知道乙○○是否知道手機是搶來的
        。亦即，另案被告己○○並未告知被告乙○○前開手機
        是搶來的；壬○○甚至自己亦不知前開手機來源，只見
        過己○○使用前開手機，後來又換被告乙○○使用。顯
        不足以證明起訴書所載被告乙○○係明知前開手機為己○○強盜所得之贓物而仍予收受使用之事實。至於被害
        人子○○九十四年二月二十七日之警詢供述及其行動電
        話通聯紀錄一份亦僅可證明前開手機係己○○強盜所得
        之贓物，及被告乙○○有使用前開手機之事實。
      (3)被告己○○於原審亦證稱他有將前開強盜所得之子○○
        手機交給乙○○。他以前不曾把搶或偷的東西交給乙○○。他拿那支手機給乙○○時，沒有任何代價。當時他
        有二支手機，乙○○沒有手機，乙○○向他借手機，他
        就把搶來的那支給他用。前開手機看起來還新新的。他
        自己有使用，大約使用一個星期後，交給乙○○使用。
        乙○○問他為何有二支手機，他說是向老婆拿的。他要
        把手機交給乙○○時，當場才把SIM卡拿出來，把手機
        交給乙○○等語。亦即，證人己○○並未告知被告乙○○並開手機係強盜所得之贓物。且證人己○○要把手機
        交給乙○○時，係當場先把SIM卡取出（依卷附通聯紀
        錄所載，己○○將前開手機交乙○○前，確曾於九十四
        年二月二十七日至三月五日使用前開手機，並於最後一
        次通話後約一個半小時，前開手機即有以被告乙○○所
        使用之SIM卡通話之紀錄），再將手機交給乙○○。此
        行為外觀通常可使人誤信前開手機係由己○○正常使用
        中。從而，本件並無積極證據足資認定被告乙○○知悉
        前開手機為贓物之事實。
      (4)綜上所述，本件依現存之證據顯不足以證明被告乙○○
        知悉前開手機為己○○強盜所得之贓物，其犯罪不能證
        明，應依法為無罪之判決。
（五）公訴人上訴意旨指摘原判決遽予採信被告乙○○所辯不知
      收受之行動電話係贓物，而諭知乙○○無罪為不當云云，
      請求撤銷原判決，另為適當之判決，顯無理由，其上訴應
      予駁回。
據上論結，應依刑事訴訟法第368條、第369條第1項前段、第364
條、第299條第1項前段，刑法第330條第1項、第321條第1項第2
、3、4款、第320條第1項、第47條第1項、第2條第1項前段，修
正前刑法第28條、第56條、第51條第5款，判決如主文。
本案經檢察官劉得鉦到庭執行職務。
中　　華　　民　　國　　96　　年　　6　　月　　 5　　日
                  刑事第六庭  審判長法　官  蔡崇義
                                    法　官  董武全
                                    法　官  曾文欣
以上正本證明與原本無異。
加重竊盜罪及贓物罪不得上訴。
其餘如不服本判決，應於收受本判決後十日內向本院提出上訴書
狀。其未敘述上訴理由者並得於提起上訴後十日內向本院補提理
由書狀（均須按他造當事人之人數附繕本）「切勿逕送上級法院
」。
　　　　　　　　　　　　　　　　　　書記官  李育儒
中　　華　　民　　國　　96　　年　　6 　　月　　6 　　日
附卷宗標示對照表
┌──┬─────────────┬─────┐
│編號│  卷    宗    名    稱    │  簡  稱  │
├──┼─────────────┼─────┤
│1   │台南市警察局第五分局      │  警Ａ卷  │
│    │刑案偵查卷宗              │          │
├──┼─────────────┼─────┤
│2   │台南市警察局第二分局      │  警Ｂ卷  │
│    │刑案偵查卷宗              │          │
├──┼─────────────┼─────┤
│3   │94年度他字第443號偵查卷宗 │  偵Ａ卷  │
├──┼─────────────┼─────┤
│4   │94年度他字第565號偵查卷宗 │  偵Ｂ卷  │
├──┼─────────────┼─────┤
│5   │94年度偵字第4353號偵查卷宗│  偵Ｃ卷  │
├──┼─────────────┼─────┤
│6   │94年度偵字第4972號偵查卷宗│  偵Ｄ卷  │
├──┼─────────────┼─────┤
│7   │94年度偵字第6241號偵查卷宗│  偵Ｅ卷  │
├──┼─────────────┼─────┤
│8   │94年度偵字第6437號偵查卷宗│  偵Ｆ卷  │
└──┴─────────────┴─────┘
附表：
一、強盜部分：
┌──┬───┬─────┬───────┬─────────┬─────┬───┬────┐
│編號│行為人│ 犯罪時間 │   犯罪地點   │    犯罪手法      │ 所得財物 │被害人│備    註│
├──┼───┼─────┼───────┼─────────┼─────┼───┼────┤
│ 一 │丁○○│94年1月1日│臺南市○○○街│由丁○○負責駕車接│皮夾一只（│辛○○│        │
│    │己○○│凌晨2時50 │155號旁之停車 │應，己○○持玩具手│內有現金新│      │        │
│    │甲○○│分許      │場附近        │槍與甲○○至停車場│台幣7000元│      │        │
│    │      │          │              │將辛○○ CT-5552號│、港幣250 │      │        │
│    │      │          │              │車門打開，令其交出│元、人民幣│      │        │
│    │      │          │              │財物，因辛○○拒不│80元、健保│      │        │
│    │      │          │              │交出，己○○便持槍│卡及駕照等│      │        │
│    │      │          │              │毆打辛○○頭部，王│物）      │      │        │
│    │      │          │              │進聖乃打開車門，強│          │      │        │
│    │      │          │              │取辛○○所有之皮夾│          │      │        │
│    │      │          │              │一只。得手後即由李│          │      │        │
│    │      │          │              │志誠駕車接應逃逸。│          │      │        │
├──┼───┼─────┼───────┼─────────┼─────┼───┼────┤
│ 二 │丁○○│94年1月31 │臺南市○○○路│由丁○○負責接應，│手提袋一只│丑○○│得手後之│
│    │永全│日晚間9時4│與海安路口停車│己○○持西瓜刀與龐│（內有華南│      │行動電話│
│    │己○○│5分許     │場（公六預定地│永全至停車場，由陳│銀行存摺一│      │由庚○○│
│    │      │          │）            │重成打開被害人蘇美│本、日文課│      │插入其所│
│    │      │          │              │妃D3-9396號小客車 │本等物），│      │持有之  │
│    │      │          │              │車門，並以西瓜刀抵│及含門號  │      │091651  │
│    │      │          │              │住丑○○脖子，永│0000000000│      │7477號  │
│    │      │          │              │全則打開車門推擠蘇│號SIM卡一 │      │SIM卡使 │
│    │      │          │              │美妃身體，強取被害│張之NOKIA │      │用      │
│    │      │          │              │人所有之手提袋一只│8250型行動│      │        │
│    │      │          │              │。得手後即由丁○○│電話一支  │      │        │
│    │      │          │              │駕車接應逃逸。    │          │      │        │
├──┼───┼─────┼───────┼─────────┼─────┼───┼────┤
│ 三 │丁○○│94年2月27 │臺南市○○路公│由己○○、「黑奇」│手提袋一個│子○○│強盜所得│
│    │永全│日下午16時│11號地下停車場│、永全三人下車埋│（內有現金│      │之手機由│
│    │己○○│45分許    │              │伏，丁○○則駕車在│約7600元、│      │己○○插│
│    │及綽號│          │              │外等候接應。嗣龐永│含門號0960│      │入其所持│
│    │「黑奇│          │              │全因身體不適，乃由│363510號SI│      │有之    │
│    │」之人│          │              │丁○○先將其接走。│M卡之OKWAP│      │091301  │
│    │      │          │              │其後子○○駕駛C9-7│手機一支、│      │0004號  │
│    │      │          │              │698號自小客至停車 │國民身份證│      │SIM卡使 │
│    │      │          │              │場停放時，「黑奇」│、健保卡、│      │用。    │
│    │      │          │              │持玩具手槍令子○○│學生證、駕│      │        │
│    │      │          │              │交出現金，因被害人│照、台新銀│      │        │
│    │      │          │              │拒不交出，「黑奇」│行信用卡等│      │        │
│    │      │          │              │即強取子○○所有之│物。      │      │        │
│    │      │          │              │手提袋一個，並毆打│          │      │        │
│    │      │          │              │子○○臉部，己○○│          │      │        │
│    │      │          │              │則在一旁把風。得手│          │      │        │
│    │      │          │              │後即由丁○○、龐永│          │      │        │
│    │      │          │              │全駕車接應逃逸。  │          │      │        │
├──┼───┼─────┼───────┼─────────┼─────┼───┼────┤
│ 四 │己○○│94年1月29 │臺南市中西區環│由己○○打開卯○○│現金15500 │卯○○│        │
│    │與另一│日凌晨零時│河街102號前   │D3-2403號小客車車 │元、面額  │      │        │
│    │名不詳│許        │              │門，持西瓜刀抵住林│16000元之 │      │        │
│    │姓名之│          │              │秋貴脖子，以強暴致│支票一張  │      │        │
│    │成年男│          │              │其不能抗拒後，另一│          │      │        │
│    │子    │          │              │不詳男子即打開車門│          │      │        │
│    │      │          │              │，強取卯○○之財物│          │      │        │
│    │      │          │              │。                │          │      │        │
└──┴───┴─────┴───────┴─────────┴─────┴───┴────┘
二、竊盜部分：
┌──┬───┬─────┬───────┬─────────┬─────┬───┬────┐
│編號│行為人│ 犯罪時間 │   犯罪地點   │    犯罪手法      │ 所得財物 │被害人│備    註│
├──┼───┼─────┼───────┼─────────┼─────┼───┼────┤
│ 一 │丁○○│94年3月12 │臺南縣安定鄉新│由己○○攀爬進入工│PVC電線一 │南協電│於得手後│
│    │己○○│日約凌晨0 │吉村新吉19-8號│地，竊取南協電業有│丸、裸硬銅│業有限│，欲搬至│
│    │壬○○│時6分許   │（東西向快速道│限公司之財物，李志│線一丸（合│公司  │門外時，│
│    │      │          │路旁工地）    │誠、壬○○則在外把│計值約1470│      │遭守衛發│
│    │      │          │              │風。              │0元）     │      │現，而將│
│    │      │          │              │                  │          │      │電線丟棄│
│    │      │          │              │                  │          │      │。      │
│    │      │          │              │                  │          │      │        │
├──┼───┼─────┼───────┼─────────┼─────┼───┼────┤
│ 二 │丁○○│94年3月13 │臺南市○○路24│由己○○攜帶老虎鉗│無        │寅○○│因己○○│
│    │己○○│日約凌晨0 │9號「今日精品 │、美工刀各一支，攀│          │      │誤觸防盜│
│    │壬○○│時許      │店」          │爬水管至二樓，再沿│          │      │警示器，│
│    │葉志龍│          │              │二樓半之鐵皮攀爬至│          │      │即往一樓│
│    │      │          │              │三樓，再至一樓破壞│          │      │後門逃逸│
│    │      │          │              │鐵門鑰匙孔，進入著│          │      │而未遂。│
│    │      │          │              │手行竊，丁○○、翁│          │      │        │
│    │      │          │              │國欽、葉志龍則在外│          │      │        │
│    │      │          │              │把風。            │          │      │        │
├──┼───┼─────┼───────┼─────────┼─────┼───┼────┤
│ 三 │丁○○│94年3月15 │臺南市○○路2 │由己○○持不詳人所│現金30000 │辰○○│        │
│    │己○○│日凌晨2、3│段780號「旭興 │有之萬能鑰匙開啟鐵│元、14平方│      │        │
│    │壬○○│時許      │水電材料行」  │捲門啟動盒，再入內│電線約30丸│      │        │
│    │      │          │              │行竊。丁○○、翁國│（價值約57│      │        │
│    │      │          │              │欽則在外把風。    │000元）   │      │        │
├──┼───┼─────┼───────┼─────────┼─────┼───┼────┤
│ 四 │丁○○│94年3月15 │臺南縣玉井鄉三│由丁○○、壬○○在│巳○○農會│未○○│存摺、印│
│    │己○○│日上午約10│和村三和2-3號 │外把風，己○○先持│存摺一本、│（未遂│章交由李│
│    │壬○○│至11時許  │及2-1號       │老虎鉗毀損2-3號蔡 │葉劉秀英農│）；  │志誠處理│
│    │      │          │              │麗花住處鐵窗等安全│會存摺一本│巳○○│        │
│    │      │          │              │設備，並以眼睛搜尋│、葉念宜郵│      │        │
│    │      │          │              │無可竊之物而未遂；│局存摺一本│      │        │
│    │      │          │              │再至比鄰之2-1號葉 │、葉劉秀英│      │        │
│    │      │          │              │大慶住處，以老虎鉗│及葉念宜印│      │        │
│    │      │          │              │毀損其住處後方鐵門│章各一，與│      │        │
│    │      │          │              │，進入屋內行竊。  │現金約6800│      │        │
│    │      │          │              │                  │元        │      │        │
│    │      │          │              │                  │          │      │        │
├──┼───┼─────┼───────┼─────────┼─────┼───┼────┤
│ 五 │陳重誠│94年3月28 │同編號三之「旭│由丁○○駕車載陳重│抽水馬達2 │辰○○│        │
│    │李志成│日凌晨2時 │興水電行」    │成至現場，己○○持│台、電鑽3 │      │        │
│    │      │許        │              │不詳人所有之萬能鑰│支（合計約│      │        │
│    │      │          │              │匙開啟鐵捲門啟動盒│值21000元 │      │        │
│    │      │          │              │，進入其內行竊。  │），及郭振│      │        │
│    │      │          │              │                  │興所有之安│      │        │
│    │      │          │              │                  │泰銀行、玉│      │        │
│    │      │          │              │                  │山銀行信用│      │        │
│    │      │          │              │                  │卡        │      │        │
├──┼───┼─────┼───────┼─────────┼─────┼───┼────┤
│ 六 │丙○○│94年3月20 │臺南縣楠西鄉灣│由己○○從餐廳後廁│現金5000元│午○○│        │
│    │壬○○│日凌晨3時1│丘村香蕉山28號│所推開天花板，再沿│          │      │        │
│    │己○○│3分許     │之「梅園餐廳」│天花板上之空間進入│          │      │        │
│    │      │          │              │餐廳內行竊，壬○○│          │      │        │
│    │      │          │              │則在餐廳外面把風，│          │      │        │
│    │      │          │              │丙○○在車上負責接│          │      │        │
│    │      │          │              │應。              │          │      │        │
└──┴───┴─────┴───────┴─────────┴─────┴───┴────┘
三、偽造文書等（併案：95年偵字第950號）
┌──┬───┬─────┬───────┬─────────┬─────┬───┬────┐
│編號│行為人│ 犯罪時間 │   犯罪地點   │     犯罪手法     │ 所得財物 │被害人│備    註│
├──┼───┼─────┼───────┼─────────┼─────┼───┼────┤
│ 一 │丁○○│94年3月28 │臺南縣永康市中│丁○○、己○○偽造│5940元    │辰○○│卡號：54│
│    │己○○│日上午5時3│華路903號「王 │「辰○○」之署押，│          │、安泰│00000000│
│    │      │8分許     │府大飯店」    │以附表二編號五所竊│          │銀行  │151607  │
│    │      │          │              │得之「安泰銀行信用│          │      │        │
│    │      │          │              │卡」，至左述犯罪地│          │      │        │
│    │      │          │              │點刷卡消費。      │          │      │        │
├──┼───┼─────┼───────┼─────────┼─────┼───┼────┤
│ 二 │丁○○│94年3月28 │臺南市○○街18│丁○○、己○○偽造│14700元及 │辰○○│卡號：54│
│    │己○○│日上午10時│2號「廣大銀樓 │「辰○○」之署押，│90000元   │、玉山│00000000│
│    │      │43分及11時│」            │以附表二編號五所竊│          │銀行  │005609  │
│    │      │6分許     │              │得之「玉山銀行信用│          │      │        │
│    │      │          │              │卡」，至左述犯罪地│          │      │        │
│    │      │          │              │點刷卡消費。      │          │      │        │
│    │      │          │              │                  │          │      │        │
├──┼───┼─────┼───────┼─────────┼─────┼───┼────┤
│ 三 │丁○○│94年3月28 │臺南市○○路二│丁○○、己○○偽造│11100元   │辰○○│卡號：54│
│    │己○○│日上午9時 │段167號「麗珍 │「辰○○」之署押，│          │、玉山│00000000│
│    │      │53分許    │珠寶銀樓」    │以附表二編號五所竊│          │銀行  │005609  │
│    │      │          │              │得之「玉山銀行信用│          │      │        │
│    │      │          │              │卡」，至左述犯罪地│          │      │        │
│    │      │          │              │點刷卡消費。      │          │      │        │
│    │      │          │              │                  │          │      │        │
└──┴───┴─────┴───────┴─────────┴─────┴───┴────┘
附錄本案論罪科刑法條全文：
刑法第330條第1項
犯強盜罪而有第三百二十一條第一項各款情形之一者，處七年以
上有期徒刑。
刑法第321條
犯竊盜罪而有左列情形之一者，處六月以上、五年以下有期徒刑
：
一  於夜間侵入住宅或有人居住之建築物、船艦或隱匿其內而犯之
    者。
二  毀越門扇、牆垣或其他安全設備而犯之者。
三  攜帶兇器而犯之者。
四  結夥三人以上而犯之者。
五  乘火災、水災或其他災害之際而犯之者。
六  在車站或埠頭而犯之者。
前項之未遂犯罰之。
